臺灣宜蘭地方法院刑事判決
111年度軍侵訴字第1號
公  訴  人  臺灣宜蘭地方檢察署檢察官
被      告  潘建宇



                    (現在行政院海洋委員會海巡署北部分署服役中)
上列被告因妨害性自主罪案件，經檢察官提起公訴（110年度軍
偵字第79號），被告於準備程序中就被訴事實為有罪之陳述，經
本院裁定改以簡式審判程序審理，並判決如下：
    主  文
甲○○犯現役軍人對於十四歲以上未滿十六歲之女子為性交罪，處
有期徒刑參月。緩刑貳年，緩刑期間付保護管束，並應依附件本
院一一一年度刑移調字第四十三號調解筆錄履行賠償義務。
    犯罪事實
一、甲○○係現役軍人（自民國110年7月27日起入伍服役迄今），
    其於109年12月間透過網路結識代號BT000-A110098之女子（9
    5年11月生，真實姓名年籍均詳卷，下稱甲女），嗣2人於110
    年5月間開始交往，甲○○明知甲女為14歲以上未滿16歲之少
    女，性自主決定權尚未臻成熟，竟基於對甲女為性交之犯意
    ，於110年11月13日12時20分許，在宜蘭縣○○鎮○○路000巷00
    號住處內，以將其陰莖插入甲女陰道之方式，對甲女為性交行
    為1次。
二、案經宜蘭縣政府警察局報請臺灣宜蘭地方檢察署檢察官偵查
    起訴。
    理  由
壹、程序部分
一、按本法所稱性侵害犯罪，係指觸犯刑法第221條至第227條、
    第228條、第229條、第332條第2項第2款、第334條第2項第2
     款、第348條第2項第1款及其特別法之罪；又因職務或業務
    知悉或持有性侵害被害人姓名、出生年月日、住居所及其他
    足資識別其身分之資料者，除法律另有規定外，應予保密。
    警察人員必要時應採取保護被害人之安全措施。行政機關、
    司法機關及軍法機關所製作必須公示之文書，不得揭露被害
    人之姓名、出生年月日、住居所及其他足資識別被害人身分
    之資訊，性侵害犯罪防治法第2條第1項、第12條定有明文。
    本案檢察官所起訴罪名屬性侵害犯罪防治法所稱之性侵害犯
    罪，因本院所製作之本案判決係屬必須公示之文書，為避免
    被害人身分遭揭露，依上開規定，對於足資識別被害人甲女
    身分之資訊，均予以隱匿，僅以如上之代號稱之，合先敘明
    。
二、按現役軍人戰時犯陸海空軍刑法或其特別法之罪，依本法追
    訴、處罰。現役軍人非戰時犯下列之罪者，依刑事訴訟法追
    訴、處罰：一、陸海空軍刑法第44條至第46條及第76條第1
    項；二、前款以外陸海空軍刑法或其特別法之罪，軍事審判
    法第1條第1項、第2項分別定有明文。又軍事審判法所稱「
    戰時」，謂抵禦侵略而由總統依憲法宣告作戰之期間；戰爭
    或叛亂發生而宣告戒嚴之期間，視同戰時，軍事審判法第7
    條亦有明文。現役軍人之犯罪，除犯軍法應受軍事裁判者外
    ，仍應依刑事訴訟法追訴、處罰，刑事訴訟法第1條第2項亦
    有明文。次按現役軍人犯刑法妨害性自主罪章之罪，除本法
    另有規定外，依各該規定處罰；前項各罪，特別法另有規定
    者，從其規定，陸海空軍刑法第76條第1項第7款、第2項定
    有明文。查被告係於110年7月27日入伍，具有現役軍人身分
    等情，業據被告陳稱在卷，且有被告個人兵籍資料查詢結果
    1份在卷可稽。復以本案被告被訴刑法妨害性自主罪，為陸
    海空軍刑法第76條第1項第7款所列之罪，犯罪發覺時亦在服
    役中，依軍事審判法規定，即應依刑事訴訟法規定追訴、處
    罰，是本案由臺灣宜蘭地方檢察署檢察官向本院提起公訴，
    本院依法有審判權，合先敘明。
貳、實體部分
一、上揭犯罪事實，業據被告甲○○於警詢、檢察官偵訊及本院審
    理時均坦承不諱，核與證人即告訴人甲女、證人甲女之母於
    檢察官偵訊時指述之情節相符，並有宜蘭縣政府警察局111
    年1月20日警婦字第1110004263號函暨所附內政部警政署刑
    事警察局鑑定書1份、案發現場門口監視器影像翻拍照片24
    張、通訊軟體對話紀錄翻拍照片169張、甲女與被告合照相
    片2張在卷可稽，足認被告任意性之自白與事實相符，可以
    採信。是本件事證明確，被告犯行堪予認定，應予依法論科
    。
二、核被告所為，係犯陸海空軍刑法第76條第1項第7款之罪，應
    依刑法第227條第3項對於14歲以上未滿16歲之女子為性交罪
    處罰。兒童及少年福利與權益保障法第112條第1項規定：「
    成年人教唆、幫助或利用兒童及少年犯罪或與之共同實施犯
    罪或故意對其犯罪者，加重其刑至二分之一。但各該罪就被
    害人係兒童及少年已定有特別處罰規定者，不在此限。」被
    告本案所為，雖係故意對未滿18歲之少年犯罪，然因刑法第
    227條第3項之罪，已將被害人年齡設為處罰之特別規定，即
    無庸再依兒童及少年福利與權益保障法第112條第1項前段之
    規定加重其刑。另被告為上開犯行時，已逾18歲，亦無刑法
    第227條之1減免其刑規定之適用，併予敘明。
三、爰以行為人之責任為基礎，審酌被告前無任何科刑紀錄，有
    臺灣高等法院被告前案紀錄表1份在卷可稽，素行良好，被
    告與甲女為男女朋友關係，因年輕氣盛血氣方剛，竟未思克
    制性慾之衝動，與未滿16歲之甲女為性交行為，雖非以強制
    手段滿足一己性慾，惟已影響甲女之身心健全成長，妨害甲
    女正確性觀念之發展，造成甲女家庭之困擾，所為實有未洽
    ；惟念及被告犯後坦承犯行，並與甲女及其法定代理人達成
    調解(詳後述)，暨其於審理時自陳為高中畢業之教育程度，
    目前為現役軍人，月收入約新臺幣(下同)36,000元，以及本
    案犯罪動機、目的、手段等一切情狀，量處如主文所示之刑
    。
四、查被告前未曾受有期徒刑以上刑之宣告，有臺灣高等法院被
    告前案紀錄表1份在卷可稽，其業與甲女及其法定代理人於
    本院以10萬元達成調解，有本院111年度刑移調字第43號調
    解筆錄在卷可稽（見本院卷第77至78頁），足認被告事後已
    盡力彌補自己犯罪所造成之損害以求獲得甲女諒解，信經此
    偵審程序之教訓，應當知所警惕，無再犯之虞；再斟酌甲女
    及其法定代理人同意給予被告條件緩刑之機會，因認對於被
    告所科之刑，以暫不執行為適當，爰依刑法第74條第1項第1
    款之規定，併予宣告緩刑2年。又為督促被告履行上開和解
    內容，認有依照刑法第74條第2項第3款之規定，命被告於緩
    刑期內應依附件之本院111年度刑移調字第43號調解筆錄履
    行賠償義務之必要，故併為此附負擔之宣告，並依刑法第93
    條第1項第1款、第2款規定，諭知在緩刑期間付保護管束，
    俾能由觀護人予以適當督促，並發揮附條件緩刑制度之立意
    及避免短期自由刑執行所肇致之弊端，以期符合本件緩刑目
    的。至被告倘於緩刑期間，違反上開所定負擔情節重大，足
    認原宣告之緩刑難收其預期效果，而有執行刑罰之必要，得
    依刑法第75條之1第1項第4款規定，撤銷緩刑之宣告，附此
    敘明。
據上論斷，應依軍事審判法第1條第2項第1款，陸海空軍刑法第7
6條第1項第7款、第13條，刑事訴訟法第273條之1第1項、第299
條第1項前段，刑法第227條第3項、第74條第1項第1款、第2項第
3款、第93條第1項第1款、第2款，判決如主文。
本案經檢察官吳舜弼提起公訴；檢察官劉憲英到庭執行職務。
中　　華　　民　　國　　111 　年　　4 　　月　　22　　日
                  刑事第三庭  法  官 劉芝毓
以上正本證明與原本無異。
如不服本判決應於收受送達後20日內向本院提出上訴書狀，並應
敘述具體理由；其未敘述上訴理由者，應於上訴期間屆滿後二十
日內向本院補提理由書(均須按他造當事人之人數附繕本)「切勿
逕送上級法院」。
　　　　　　　　　　　        書記官 蕭亦倫
中　　華　　民　　國　　111 　年　　4 　　月　　22　　日
附錄本案論罪科刑法條：
陸海空軍刑法第76條
現役軍人犯刑法下列之罪者，除本法另有規定外，依各該規定處
罰：
一、外患罪章第一百零九條至第一百十二條之罪。
二、瀆職罪章。
三、故意犯公共危險罪章第一百七十三條至第一百七十七條、第
    一百八十五條之一、第一百八十五條之二、第一百八十五條
    之四、第一百九十條之一或第一百九十一條之一之罪。
四、偽造文書印文罪章關於公文書、公印文之罪。
五、殺人罪章。
六、傷害罪章第二百七十七條第二項、第二百七十八條第二項之
罪。
七、妨害性自主罪章。
八、在營區、艦艇或其他軍事處所、建築物所犯之竊盜罪。
九、搶奪強盜及海盜罪章。
十、恐嚇及擄人勒贖罪章。
前項各罪，特別法另有規定者，從其規定。
戰時犯前二項之罪者，得加重其刑至二分之一。

中華民國刑法第227條
對於未滿十四歲之男女為性交者，處三年以上十年以下有期徒刑
。
對於未滿十四歲之男女為猥褻之行為者，處六月以上五年以下有
期徒刑。
對於十四歲以上未滿十六歲之男女為性交者，處七年以下有期徒
刑。
對於十四歲以上未滿十六歲之男女為猥褻之行為者，處三年以下
有期徒刑。第一項、第三項之未遂犯罰之。